臺灣桃園地方法院民事裁定
111年度小上字第12號
上  訴  人  鄭忠亮  


被  上訴人  國泰世紀產物保險股份有限公司

法定代理人  陳萬祥  


上列當事人間請求損害賠償事件，上訴人對於民國110年11月3日
本院桃園簡易庭110年度桃保險小字第169號小額民事判決提起上
訴，本院裁定如下：
    主  文
上訴駁回。
第二審訴訟費用新臺幣壹仟伍佰元由上訴人負擔。   
    理   由
一、按對於小額程序第一審裁判之上訴或抗告，非以其違背法令
    為理由，不得為之，民事訴訟法第436條之24第2項定有明文
    。而所謂違背法令，依同法第436條之32第2項準用同法第46
    8條、第469條第1款至第5款規定，係指判決不適用法規或適
    用不當者以及判決法院之組織不合法者、依法律或裁判應迴
    避之法官參與裁判者、法院於權限之有無辨別不當或違背專
    屬管轄之規定者、當事人於訴訟未經合法代理者、違背言詞
    辯論公開之規定者而言。次按上訴狀內應記載上訴理由，表
    明下列各款事項︰(1)原判決所違背之法令及其具體內容。(2
    )依訴訟資料可認為原判決有違背法令之具體事實，同法第4
    36條之25亦有明文。亦即上訴人於上訴狀或理由書內應有具
    體之指摘，並揭示該法規之條項或內容，若係成文法以外之
    法則，應揭示該法則之旨趣。上訴狀或理由書如僅就原審取
    捨證據任加指摘，並未具體指出原判決違背何等法規者，其
    上訴即難認為合法（最高法院71年台上字第314號判例意旨
    可供參照）。末按小額訴訟之上訴不合法者，第二審法院應
    以裁定駁回之，此觀民事訴訟法第436條之32第2項準用同法
    第444條第1項前段之規定即明。
二、上訴意旨略以：被上訴人在原審主張因上訴人駕駛之車輛（
    下稱上訴人車輛）碰撞其保戶即訴外人吳惠萍所駕駛之車輛
    （下稱系爭車輛），致系爭車輛受損，故依侵權行為及保險
    代位之法律關係向上訴人請求其已理賠予吳惠萍之車輛維修
    費用；然依吳惠萍所提供之行車紀錄器畫面可確認上訴人車
    輛根本未碰撞到系爭車輛，是被上訴人之主張應無理由。為
    此，爰提起本件上訴，請求廢棄原審判決等語。
三、本院之判斷：
　　經查，原審經勘驗上開行車紀錄器畫面，並綜合審酌卷內相
    關證據資料後，認事故發生當時，上訴人駕駛車輛於內側超
    車時，因未注意兩車並行之間隔，而侵入外側車道右後側車
    身碰撞系爭車輛左前側車身，並未見有何違背法令之處。上
    訴人所執上訴理由無非係就上訴人車輛有無碰撞系爭車輛之
    事實再為爭執，乃就原審為事實認定及證據斟酌、取捨之當
    否加以指摘，並未具體指摘原審判決有何不適用法規或適用
    不當之情形，復未指明所違背之法規、法則、司法解釋或最
    高法院判例，且就整體訴訟資料亦無從認定原判決有何違背
    法令之具體事實，自難認對該判決之如何違背法令已有具體
    之指摘，揆諸前揭說明，其上訴自非合法，應予駁回。
四、另按於小額訴訟之上訴程序，法院為訴訟費用之裁判時，應
    確定其費用額；訴訟費用，由敗訴之當事人負擔，民事訴訟
    法第436條之19第1項、第436條之32第1項、第78條規定甚明
    。本件上訴既不合法，第二審訴訟費用1,500元即應由上訴
    人負擔。爰依上揭法律規定，確定本件上訴人應負擔之訴訟
    費用額為1,500元。
五、據上論結，本件上訴為不合法，裁定如主文。
中　　華　　民　　國　　111 　年　　6 　　月　　30　　日
　　              民事第四庭  審判長法  官  游智棋
　　
                                    法　官　林常智
　　　　　　　　　　　　　　　　　　
                                    法　官　傅思綺
正本係照原本作成。
本裁定不得抗告。
中　　華　　民　　國　　111 　年　　6 　　月　　30　　日
                                    書記官  康馨予